【裁判字號】    99,聲,183
【裁判日期】    990902
【裁判案由】    停止執行
【裁判全文】
臺灣高雄地方法院民事裁定               99年度聲字第183號
聲  請  人  黃光宏
訴訟代理人  黃曜宏
相  對  人  王妙織
訴訟代理人  張名賢律師
上列當事人間聲請停止強制執行事件，本院裁定如下：
    主  文
聲請人供擔保新台幣壹拾貳萬肆仟零捌拾元後，本院九十八年度
司執字第八０二０三號拍賣扺押物強制執行事件之執行程序，於
本院九十九年度訴字第一０五三號確認扺押權不存在等之訴事件
判決確定前應暫予停止。
    理  由
一、按「有回復原狀之聲請，或提起再審或異議之訴，或對於和
    解為繼續審判之請求，或提起宣告調解無效之訴、撤銷調解
    之訴，或對於許可強制執行之裁定提起抗告時，法院因必要
    情形或依聲請定相當並確實之擔保，得為停止強制執行之裁
    定。」，強制執行法第18條第2 項定有明文。
二、本件聲請人以其業經就本院98年度司執字第80203 號拍賣抵
    押物強制執行事件（下稱系爭執行事件）之強制執行程序，
    向本院提起99年度訴字第1053號確認扺押權不存在等之訴（
    起訴時只提起確認訴訟，嗣後追加強制執行法第14條第2 項
    之債務人異議之訴，下稱系爭確認訴訟）為由，聲請裁定停
    止系爭執行事件之強制執行程序，經本院調取系爭確認訴訟
    卷宗審究後，認聲請人之聲請為有理由，應予准許。
三、次按，擔保金額之數額應依標的物停止執行後，債權人未能
    即時受償或利用該標的物所受之損害額，或其因另供擔保強
    制執行所受之損害額定之，非以標的物之價值或其債權額為
    依據（最高法院91年台抗字第429 、507 號、92年台抗字第
    574 號及93年台抗字第723 號裁判意旨參照）。故有關供擔
    保之金額部份，本院審酌系爭執行事件之債權額雖為新台幣
    （下同）3,510,000 元，惟系爭執行事件就聲請人之不動所
    進行特別拍賣程序之拍賣底價係定為564,000 元，是相對人
    即債權人如因停止強制執行將無法即時取得運用之金額為56
    4,000 元，參酌司法院頒佈之「各級法院辦案期限實施要點
    」所規定之第一審辦案期限為1 年4 月、第二審辦案期限為
    2 年、第三審辦案期限為1 年（系爭確認訴訟之訴訟標的價
    額為500 萬元，得上訴第3 審），合計共4 年4 月，相對人
    如可及時受償其即可得上開資金運用等情形為斟酌，認相對
    人因聲請人聲請停止強制執行可能遭受之損害額為以上開拍
    賣價額，依法定遲延利息即年息5%計算為適當，酌定本件供
    擔保金額為124,080 元（計算式：564000×5 ﹪×4.4 ＝12
    4080，小數點以下四捨五入）。
四、依強制執行法第18條第2項，裁定如主文。
中    華    民    國    99    年    9     月    2     日
                  民事第四庭  法  官  郭文通
為正本係照原本作成。
如對本裁定抗告須於裁定送達後10日內向本院提出抗告狀，並繳
納裁判費新台幣1,000元。
中    華    民    國    99    年    9     月    2     日
                              書記官  黃琬婷

司法院資訊處製作；財團法人民間司法改革基金會備份。
